# 关于供应商向我司支付赔偿款的问题

提问人：bearsissi 时间：2022-08-17 16:10:42
各位老师好，因供应商A材料质量出问题，导致我司卖给客户B的产品被直接销毁，现客户B要求我司重新发货（咨询税务，因不能提供实物退货+客户不接受红字发票+销货无第三方鉴定报告），不能作为退货换货处理，同时供应商A向我司提供两种方案，方案一支付赔偿款，方案二抵减前期确认的应付账款， 2021 年采购并销售， 2022 年产品销毁。现有以下疑问：
针对对客户B重新发货：
①我司不计提销售费用，则重新发货是计入销售费用还是计入营业外支出？
②计入销售费用和计入营业外支出有什么区别？为什么不考虑计入营业成本？
③若是按照正常退货换货处理，是否也是计入销售费用？
针对供应商的方案：
①若是收到供应商的赔偿款，是冲减销售费用或者冲减营业成本？
②若是冲减前期确认的应付账款，是否只能冲减营业成本？
③什么情况下，供应商的赔偿款是计入营业外收入？
④ 2021 年确认的营业成本， 2022 年收到赔偿，是否可冲减当期营业成本？
问题较多，请老师们一一指点。谢谢！

回答人：chenyiwei
1 、针对客户B，属于售后质量保证（保证性质保），故应将重新发货的成本计入销售费用。
2 、针对供应商A，不论是收取赔款还是冲抵应付账款，这只是收取赔偿款的具体结算方式差异。对于A的赔偿应首先冲减上述 1 中的销售费用（重新发货的成本），如赔偿款超出重新发货成本的，则超出部分确认为营业外收入。
由于并非退货，故 2021 年内已确认的收入、成本均不调整。

提问人：bearsissi 时间：2022-08-19 10:20:00
追问陈老师：
①若针对客户B，只支付赔偿款，是否只计入营业外支出，相应的供应商A的赔偿款，则冲减营业外支出或者计入营业外收入？
②什么场景下，供应商A的赔偿是冲减营业成本？

回答人：chenyiwei
1 、如前所述应计入销售费用，属于保证性质保； 2 、供应商赔款只有发生在销售成本确认之前才能冲减销售成本。实务中这类情况很少见。